【裁判字號】    90,易,848
【裁判日期】    900511
【裁判案由】    傷害
【裁判全文】
臺灣高雄地方法院刑事判決                            九十年度易字第八四八號
    公  訴  人  臺灣高雄地方法院檢察署檢察官
    被      告  乙○○
右列被告因傷害案件，經檢察官提起公訴（八十九年度偵緝字第一九一一號），本院
判決如左：
    主  文
乙○○傷害人之身體，處有期徒刑貳月，如易科罰金，以佰元折算壹日。
    事  實
一、乙○○自幼因病之故，而導致瘖啞喪失聽力及言語能力；而先前亦曾因種植農作
    物支架越界之故，而與甲○○存有嫌隙。乙○○於民國八十九年五月四日上午八
    時許，在高雄縣梓官鄉○○村○○路段之產業道路旁園地內，因見甲○○於該處
    整理土地，竟萌普通傷害人之犯意，以徒手出手毆打甲○○，致甲○○受有全身
    多處外傷瘀青及腦震盪等傷害。
二、案經甲○○訴請臺灣高雄地方法院檢察署檢察官偵查起訴。
    理  由
一、訊據被告乙○○矢口否認有何傷害犯行，辯稱：當時伊僅在該處挖土，不知發生
    何事云云。惟查，右揭事實，業據告訴人甲○○於警訊及偵訊時指訴綦詳（見甲
    ○○八十九年七月二日警訊筆錄及臺灣高雄地方法院檢察署八十九年度偵字第一
    八三三五號卷第十九頁），復於本院審理時到院指陳確係遭被告毆打等語明確，
    而告訴人遭被告毆打受有前開傷害，則有告訴人所提出之診斷證明書一紙附卷可
    稽，核與告訴人於警訊及偵訊所述遭到被告以徒手毆打之情節大致相符。是被告
    所辯，應係事後卸責之詞，不足採信。被告犯罪事證明確，被告上揭傷害犯行堪
    予認定，依法應予論科。至告訴人雖於本院審理期間改稱係被告持鋤頭毆打云云
    ，然此部分之指訴非惟與其偵訊及警訊之陳述有所歧異，且觀告訴人所受之上開
    傷害，應非以鋤頭等兇器所造成，告訴人此部分之指訴自難遽採而為不利被告之
    認定，然尚無礙其於警訊及偵訊指訴之正確性，併此敘明。
二、核被告乙○○所為，係犯刑法第二百七十七條第一項之傷害罪。而被告自幼因病
    而導致喪失聽力及言語能力乙節，業據證人即被告之同居家屬謝天賜到院證述明
    確（見本院九十年五月一日審判筆錄），復有中華民國殘障手冊一份附卷可佐，
    其為瘖啞人之事實，可堪認定，爰依刑法第二十條之規定，減輕其刑。審酌被告
    犯罪後猶否認犯行，態度欠佳，又僅因細故即毆傷告訴人，而在事後復未與告訴
    人達成和解，惟告訴人所受之傷害尚非嚴重等一切情狀，量處如主文所示之刑，
    以為懲儆。又被告行為後，刑法第四十一條第一項業於九十年一月十日修正公布
    ，同年月十二日生效，其修正後規定得宣告易科罰金之範圍，較修正前之舊法為
    廣，是依刑法第二條第一項前段比較新舊法之規定，本件自應適用裁判時之法律
    即修正後之刑法第四十一條第一項，併諭知宣告易科罰金之折算標準，併此敘明
    。
據上論斷，應依刑事訴訟法第二百九十九條第一項前段，刑法第二百七十七條第一項
、第四十一條第一項、第二十條、第二條第一項前段，罰金罰鍰提高標準條例第一條
前段、第二條，判決如主文。
本案經檢察官郭昭吟到庭執行職務。
中    華    民    國      九十    年      五      月        十一      日
                                  臺灣高雄地方法院刑事第六庭
                                      法  官    李怡諄
右正本證明與原本無異。
如不服本判決，應於判決送達後十日內，向本院提出上訴狀。
                                     書記官    林慧君
中    華    民    國      九十      年      五     月      十一      日
附錄本件論罪條文：
中華民國刑法第二百七十七條第一項 (普通傷害罪)
傷害人之身體或健康者，處三年以下有期徒刑、拘役或一千元以下罰金。


司法院資訊處製作；財團法人民間司法改革基金會備份。
